【裁判字號】    99,交聲,484
【裁判日期】    990512
【裁判案由】    聲明異議
【裁判全文】
臺灣高雄地方法院交通事件裁定         99年度交聲字第484號
原處分機關  高雄市政府交通局
異  議  人
即受處分人  甲○○
上列異議人即受處分人因違反道路交通管理處罰條例事件，對於
高雄市政府交通局中華民國98年9 月21日所為之處分（原處分：
高市交裁字第裁32-B00000000號），聲明異議，本院裁定如下：
    主  文
異議駁回。
    理  由
一、異議意旨略以：異議人即受處分人（下稱受處分人）甲○○
    於民國97年11月8 日1 時14分許，因酒後駕駛車牌號碼YX-5
    852 號自小客車行經高雄市○○路與松美路口時，為警攔查
    開單舉發，而該違規行為，業經檢察官為緩起訴處分，受處
    分人並已向國庫支付緩起訴處分金5 萬元，原處分機關仍裁
    處罰鍰4 萬9 千5 百元，顯有錯誤，故原處分機關應退還受
    處分人已繳交之罰鍰，為此依法聲明異議，請求撤銷原處分
    ，又因受處分人向裁決中心詢問過，須緩起訴期滿始可聲明
    異議，故遲至今日始提出異議等語。
二、按受處分人不服道路交通管理處罰條例第8 條所定主管機關
    所為之處罰者，得於接到裁決書之翌日起20日內，向管轄地
    方法院聲明異議；又交通法庭認聲明異議不合法律上之程式
    ，且其不合法律上之程式無從補正者，應以裁定駁回之，但
    其不合法律上之程式可補正者，應先定期命為補正，逾期不
    補正者，即予駁回，道路交通管理處罰條例第87條第1 項、
    道路交通案件處理辦法第18條分別定有明文。是受處分人自
    應依法於上開規定期間內向法院聲明異議，倘其逾期始行提
    出異議者，於法即有不合，法院自應裁定駁回，合先敘明。
    次按，依道路交通管理處罰條例第87條規定向管轄法院聲明
    異議之期間，自裁決送達之翌日起算，並得依法扣除在途期
    間。
三、經查：
(一)本件受處分人甲○○於上揭時、地，因酒後駕車行為，為警
    臨檢盤查，測得受處分人呼氣酒精濃度達每公升0.62毫克，
    依法開單舉發，並移送臺灣高雄地方法院檢察署檢察官偵辦
    ，嗣經檢察官以受處分人觸犯刑法第185 條之3 之不能安全
    駕駛動力交通工具罪，以97年度偵字第32650 號為緩起訴處
    分，緩起訴期間為1 年，並於99年1 月7 日期滿，另原處分
    機關即高雄市政府交通局亦據以裁處罰鍰4 萬9 千5 百元等
    事實，為受處分人所不爭執，且有高雄市政府交通局高市交
    裁字第裁32-B00000000號違反道路交通管理事件裁決書、高
    雄市政府警察局高市警交字第B00000000 號舉發違反道路交
    通管理事件通知單各1 紙，以及上開緩起訴處分書、臺灣高
    等法院被告前案紀錄表各1 份附卷可稽，此部分事實自堪認
    定。
(二)又原處分機關於98年9 月21日為本件裁決後，受處分人隨即
    於同日親自收受而生合法送達之效力等情，有高雄市政府交
    通局交通事件裁決中心送達證書1 紙附卷足證。又受處分人
    之住所地為高雄市鼓山區○○○路225 巷2 之3 號，依司法
    院所發布之「法院訴訟當事人在途期間標準」第4 條第1 款
    第1 目之規定，不須加計在途期間，故受處分人如欲聲明異
    議，應於接到裁決書之翌日起20日內，即於98年10月12日（
    星期一）以前提出。惟受處分人遲至99年3 月3 日始向本院
    遞狀聲明異議，此有聲明異議狀上之本院收狀戳章在卷為憑
    ，本件聲明異議顯已逾上開20日之法定不變期間。雖受處分
    人辯稱：其向裁決中心詢問過，須緩起訴期滿始可聲明異議
    ，故遲至今日始提出異議云云。然上開裁決書之附記事項第
    1 點已明確記載若受處分人不服原處分機關之裁決，其救濟
    期間及方式等教示事項，受處分人豈能以曾向裁決中心之不
    明人員詢問過作為推託理由而諉為不知！且受處分人就原處
    分機關所為上開處分，亦曾於緩起訴期滿日（即99年1 月7
    日）前之98年9 月21日即受處分人收受裁決書當日，以越級
    吊扣駕照為由，向本院聲明異議，此情業經本院調閱98年度
    交聲字第2624號聲明異議案件全卷查核無誤，顯見受處分人
    關於主觀上認為須緩起訴期滿始可聲明異議之說詞並不實在
    ，洵無足採。
四、綜上所述，本件受處分人聲明異議顯已逾20日之法定不變期
    間，參照上揭法律規定及說明意旨，本件聲明異議於程式上
    於法不合，且無從補正，應予駁回。
五、據上論斷，應依道路交通管理處罰條例第87條第1 項、道路
    交通案件處理辦法第18條前段，裁定如主文。
中    華    民    國    99    年    5     月    12    日
                        交通法庭  法  官  陳芸珮
以上正本證明與原本無異。
如不服本裁定，應於收受送達後5 日內向本院提出抗告狀。
中    華    民    國    99    年    5     月    12    日
                                  書記官  蔡淑貞

司法院資訊處製作；財團法人民間司法改革基金會備份。
